【裁判字號】    99,交聲,1831
【裁判日期】    991130
【裁判案由】    違反道路交通管理處罰條例聲明異議
【裁判全文】
臺灣臺北地方法院交通事件裁定        99年度交聲字第1831號
原處分機關  臺北市政府警察局大安分局
異  議  人
即受處分人  王泰峰
上列異議人即受處分人因違反道路交通管理處罰條例案件，對於
臺北市政府警察局大安分局於中華民國九十九年七月二十六日所
為之處分（原處分案號：北市警安交裁字第ＡＥＹ六二六六八○
號、ＡＥＹ六二六四八四號）聲明異議，本院裁定如下：
    主  文
異議均駁回。
    理  由
一、按在道路堆積、置放、設置或拋擲足以妨礙交通之物，除責
    令行為人即時停止並消除障礙外，處行為人或其雇主新臺幣
    （下同）一千二百元以上二千四百元以下罰鍰；又所指之道
    路，指公路、街道、巷衖、廣場、騎樓、走廊或其他供公眾
    通行之地方，道路交通管理處罰條例第八十二條第一項第一
    款、第三條第一款分別定有明文。
二、原處分意旨略以：本件異議人即受處分人（下稱受處分人）
    王泰峰於臺北市○○區○○路二段一八四巷三號前設置、堆
    放鐵柵圍籬木板等物佔用道路，妨害通行，經臺北市政府警
    察局大安分局於民國九十九年五月四日派員查處，查無在場
    行為人，業張貼行為人不在場簽證表，並拍照存證；復於九
    十九年五月十一、十三日再次派員巡察，該址障礙物仍未依
    規定自行清除，經受處分人承認該址障礙物係渠所設置堆放
    ，為臺北市政府警察局大安分局以受處分人違反道路交通管
    理處罰條例第八十二條第一項第一款之規定依法開立通知單
    舉發，意義人拒簽收，並依規定當場告知異議人應到案時間
    、處所等相關權益與違規事由，嗣由原處分機關即臺北市政
    府警察局大安分局於九十九年七月二十六日以北市警安交裁
    字第ＡＥＹ六二六六八○、ＡＥＹ六二六四八四號裁決書，
    依道路交通管理處罰條例第八十二條第一項第一款之規定，
    各裁處受處分人一千五百元。
三、聲明異議意旨略以：伊於臺北市○○區○○路二段一八四巷
    放置之活動式鐵柵圍籬並非廢棄物；況臺北市○○區○○路
    二段一八四巷係私人土地上之巷道，由巷道二旁之Ａ、Ｂ兩
    棟房屋各擁有一半物權，非屬道路交通管理處罰條例第三條
    規定之道路。而該巷亦非Ｂ棟唯一通路，伊係因與Ｂ棟住戶
    間有私權糾葛，Ｂ棟住戶經調解仍拒不補償稅金、築路費等
    費用，始擺放該活動式鐵柵圍籬云云。
四、經查：
    按道路交通管理處罰條例第八十二條第一項第一款之處罰，
    以行為人在道路堆積、放置之物品足以妨礙交通為要件，與
    堆積、放置之物品是否為廢棄物，尚屬無涉。次按，「道路
    交通管理處罰條例」第三條第一款規定，道路：指公路、街
    道、巷衖、廣場、騎樓、走廊或其他供公眾通行之地方，故
    既成公眾通行之道路，不論產權是否屬於私人，仍應適用道
    路交通管理處罰條例規定（交通部九十四年六月二十一日交
    路字第０九四０００六七九三號函參照）。又按道路交通管
    理處罰條例第八十二條第一項第一款之規範目的，係在維護
    用路人通行順暢之權利，因而禁止任何足以妨礙道路通行之
    堆置物品行為。且妨礙通行，並不以達完全無法通行為必要
    ，亦不以該道路為唯一可供通行之道路為限。本件受處分人
    於上揭時間，在上揭地點之堆放活動式鐵柵圍籬等物佔用道
    路等情，為受處分人所不爭執，並有現場舉發照片為證。又
    依現場舉發相片顯示，受處分人堆放上述物品於道路，幾已
    佔據該道路約二分之一的空間，確實足以妨礙行人通行之順
    暢，受處分人上開所辯各節，並無可採，原處分機關之裁處
    並無不當，本件異議為無理由，均應予駁回。
五、據上論斷，應依道路交通案件處理辦法第十九條，裁定如主
    文。
中    華    民    國    99    年    11    月    30    日
                          交通法庭法  官  張詩芸
以上正本證明與原本無異
如不服本裁定應於送達後5日內向本院提出抗告狀
                                  書記官  宋德華
中    華    民    國    99    年    12    月    2     日

司法院資訊處製作；財團法人民間司法改革基金會備份。
